

- 620198492
- vasquezflorese@outlook.com

**Ernesto** 

Calle Perdiz, 8, 41006 Sevilla

### **PERFIL PROFESIONAL**

Vendedor con 13 años de experiencia en el sector de la venta minorista y formación en Comercio y Técnicas de Venta. Gran vocación por la atención al cliente. Altas dotes comerciales y cualificado para ofrecer la mejor imagen de la marca.

## **APTITUDES**

- Afán de superación y ambición profesional
- Gestión de inventarios
- Persona dinámica y con iniciativa
- Servicio de atención al cliente
- Conocimiento del sector
- Trabajo en equipo

## **IDIOMAS**

Español: Idioma nativo

Ingles

Ва

Intermedio avanzado

# **FORMACIÓN ADICIONAL**

Curso de Técnicas de Venta - Escuela Europea de Formación Continua - 2011

### **EXPERIENCIA LABORAL**

08/2019 - Actual

Desigual | Sevilla

Vendedor

- Conocimientos de técnicas de fidelización de clientes, gestión y seguimiento de incidencias.
- Atención a consultas de los clientes y asesoramiento sobre productos y servicios.
- Supervisión del orden, la limpieza y la seguridad de los productos.

Vásquez Flores

02/2014 - 07/2019

El Ganso | Sevilla

Vendedor

- Experiencia en venta en córner y stand.
- Supervisó a los clientes para detectar señales de peligro relacionado con la seguridad y elevó los problemas a la gerencia.
- Escuchó las necesidades y deseos de los clientes para identificar y recomendar productos óptimos.

01/2009 - 11/2013

Lefties | Sevilla

Vendedor

- Manejo diario de 5000 € en efectivo, creando confianza y lealtad con los gerentes
- Mejoró la calificación del servicio de atención al cliente de la empresa en un
- Comprobó precios para clientes y procesó artículos vendidos escaneando códigos de barras.

# **FORMACIÓN ACADÉMICA**

06/2008

IES Nervión | Sevilla

FP de Grado Medio en Comercio

1 de 1 26/7/2023, 12:39